【裁判字號】    94,訴,2244
【裁判日期】    950223
【裁判案由】    強盜等
【裁判全文】
臺灣桃園地方法院刑事判決              94年度訴字第2244號
公  訴  人  臺灣桃園地方法院檢察署檢察官
被      告  乙○○
            甲○○
前二人共同
指定辯護人  本院公設辯護人丙○○
上列被告因強盜等案件，經檢察官提起公訴（94年度偵字第1766
2號），本院判決如下：
    主  文
乙○○於夜間、於公共場所未經許可攜帶刀械，累犯，處有期徒
刑肆月，扣案武士刀壹把沒收；又共同意圖為自己不法之所有，
攜帶兇器，以強暴、脅迫至使不能抗拒，而使他人交付其物，累
犯，處有期徒刑柒年陸月，扣案武士刀壹把、鋁棒壹支、麻繩壹
條，均沒收。應執行有期徒刑柒年捌月，扣案武士刀壹把、鋁棒
壹支、麻繩壹條，均沒收。
甲○○未經許可持有刀械，處有期徒刑參月，扣案武士刀壹把沒
收；又共同意圖為自己不法之所有，攜帶兇器，以強暴、脅迫至
使不能抗拒，而使他人交付其物，處有期徒刑柒年貳月，扣案武
士刀壹把、鋁棒壹支、麻繩壹條，均沒收。應執行有期徒刑柒年
參月，扣案武士刀壹把、鋁棒壹支、麻繩壹條，均沒收。
    事  實
一、乙○○前於民國九十年間因竊盜案件，經本院判處有期徒刑
    一年四月確定；又於九十年間因傷害、搶奪案件，經本院判
    處有期徒刑七月、一年六月，應執行有期徒刑二年確定；復
    於九十年間因誣告案件，經本院判處有期徒刑四月確定，前
    揭有期徒刑一年四月、七月、一年六月、四月，經本院以裁
    定定其應執行之刑為有期徒刑三年七月確定，送監執行，執
    行中經假釋，於九十三年二月十四日假釋期滿，未經撤銷假
    釋，未執行之刑以執行論而執行完畢。
二、乙○○、甲○○係兄弟關係。乙○○明知武士刀係槍砲彈藥
    刀械管制條例公告管制之刀械，未經許可不得持有之，竟基
    於持有、攜帶刀械之犯意，於九十四年九月十六日十九時三
    十分許之夜間，在屬公共場所之桃園縣楊梅鎮埔心「萬大夜
    市」，以新台幣（下同）三千五百元之代價，向某姓名年籍
    不詳之人，購買取得武士刀一把，於夜間在夜市○○道路之
    公共場所，未經許可，攜帶該把武士刀返回桃園縣楊梅鎮○○路○段二四九巷十一號三樓住處其房間內藏放，並自該日
    起，至九十四年十月一日或二日某時止，未經許可而持有該
    把公告管制之刀械。嗣於九十四年十月一日或二日某時許，
    乙○○因需整理房間，遂將該武士刀寄放在其弟弟甲○○房
    間桌上，甲○○明知乙○○所寄放之武士刀係槍砲彈藥刀械
    管制條例公告管制之刀械，未經許可不得持有，竟基於持有
    刀械之犯意，於同日某時許，代乙○○保管該武士刀，而自
    斯時起，至九十四年十月七日十七時二十分許未經許可而持
    有之。
三、乙○○、甲○○與丁○○係結識不久之友人，嗣因乙○○向
    丁○○借貸金錢、隨身聽等物未還，丁○○找人催討，致乙○○心生不滿，竟萌生對丁○○妨害行動自由、強盜財物之
    意，先於九十四年十月四日某時許，在乙○○、甲○○上開
    住處內，指示甲○○如遇丁○○即將丁○○押來上開住處伺
    機強盜丁○○財物，甲○○應允後，乙○○、甲○○即共同
    基於妨害自由、意圖為自己不法所有之強盜犯意聯絡，為下
    列犯行：
(一)、於九十四年十月六日某時許，由甲○○騎乘機車外出尋找丁○○，於同日二十一時三十分許，在桃園縣楊梅鎮○○路與
    文化街口附近，見丁○○獨自一人行經該處，先對丁○○誆
    稱：乙○○要還錢，請跟我回住處云云，丁○○不從，甲○○即出手欲強拉丁○○上車，並對丁○○脅迫稱：再不上車
    ，就要找人來押你云云，甲○○乃動手將丁○○強拉上車，
    以此強暴、脅迫之非法方法剝奪丁○○之行動自由，隨即以
    所騎乘之機車，將丁○○載至上開其住處，進而將丁○○私
    行拘禁於上開住處，禁止其進出。
(二)、甲○○將丁○○私行拘禁於上開住處後，即撥打乙○○電話
    告知上情並請乙○○返家，而此等待乙○○返家之期間，甲○○先行取出上開乙○○所寄放客觀上足以傷害人體，可作
    為兇器使用之武士刀一把，以在丁○○面前將武士刀拔出刀
    鞘並反覆擦拭刀身之方式，脅迫丁○○交出其所有門號00
    00000000之行動電話及所附充電器各一個（廠牌：Ｇ- ＰＬ
    Ｓ，型號：Ｋ820）， 至使丁○○不能抗拒，乃不得不應其
    要求，而交出上開行動電話、充電器各一個予甲○○。
(三)、於同日二十二時許，乙○○返回上開住處後，即持其前所拾
    獲業已遭人丟棄原屬無主物，而拾獲時已為乙○○先佔所有
    ，客觀上足以傷害人體，可作為兇器使用之鐵棒一支，毆打
    丁○○，繼而甲○○亦持甲○○所有客觀上足以傷害人體，
    可作為兇器使用之鋁棒一支，接續與乙○○共同毆打丁○○
    ，致使丁○○雙腿、臀部受有瘀傷等傷害（傷害部分未據告
    訴、起訴），隨後乙○○即先強行脫去丁○○上衣，同時並
    喝令丁○○脫去剩下之衣、褲而僅著內褲，在此同時乙○○
    亦強令丁○○交出身上財物，丁○○於不能抗拒下，乃又交
    出所有之新台幣（下同）一百二十元，並由乙○○收取之。
    其後甲○○接獲其友人電話邀甲○○外出，甲○○遂先將上
    開武士刀拿回房間內藏放後，即先行外出，交由乙○○一人
    看守丁○○。
(四)、乙○○於甲○○暫時離去期間，又接續脅迫丁○○簽發面額
    二十五萬元之本票一紙，丁○○乃又簽發同日期面額二十五
    萬元本票一紙交予乙○○。乙○○收取該本票後，乙○○另
    知悉丁○○係在位於桃園縣楊梅鎮○○街與五守街口附近某
    派報公司上班，丁○○在該公司尚有工資可供領取，遂接續
    以其所有之麻繩一條，其中一端捆綁丁○○之雙手、雙腳，
    另一端則捆繫於其住處之椅子上，繼續將丁○○私行拘禁於
    上開住處，欲待天亮後前往上開派報公司，拿取丁○○所領
    得之工資，而甲○○則於九十四年十月七日凌晨一時許返家
    ，而當時丁○○仍遭麻繩綑綁於上址沙發上。
(五)、於九十四年十月七日某時許，乙○○先將綑綁丁○○之麻繩
    解開，復於同日七時許，指示甲○○騎乘機車，附載丁○○
    於中間，後坐乙○○，以此前後夾擊之方式，一同將丁○○
    強押至上開派報公司，於同日七時十分許到達該派報公司前
    ，隨即喝令丁○○進入該派報公司取交工資，丁○○始得自
    由。嗣因丁○○進入該派報公司後，即將上情轉知該公司人
    員，遂由該公司人員出面，將等候在外欲強取該工資之乙○○、甲○○驅離，隨即報警尋線查獲，並在乙○○、甲○○
    上開住處，扣得武士刀一把、鋁棒一支、麻繩一條，並當場
    取回丁○○遭強盜之行動電話機、充電器各一個及乙○○前
    向丁○○借得之隨身聽一個。
四、案經桃園縣政府警察局大園分局報請台灣桃園地方法院檢察
    署檢察官偵查起訴。
    理    由
壹、程序部分：
(一)、按被告以外之人於司法警察調查中所為之陳述，因該陳述人
    滯留國外而無法傳喚或傳喚不到，該被告以外之人於司法警
    察調查中所為之陳述，經證明具有可信之特別情況，且為證
    明犯罪事實之存否所必要者，得為證據，刑事訴訟法第一百
    五十九條之三定有明文。所謂「特別可信性」，係指陳述是
    否出於供述者之真意、有無違法取供情事之信用性而言，故
    應就調查筆錄製作之原因、過程及其功能等加以觀察其信用
    性，據以判斷該傳聞證據是否有顯不可信或有特別可信之情
    況，而例外具有證據能力，此有最高法院八十八年度台上字
    第二五九一號、九十三年度台上字第二六四五號、九十四年
    度台上字第六二九號判決足資參考。
(二)、查，證人即被害人丁○○業已於案發後之九十四年十月二十
    日出境，去向不明，至今未歸，且經本院傳喚其戶籍地亦未
    到庭，顯係因滯留國外而無法傳喚並傳喚不到，而其於警詢
    中之陳述，雖係審判外之陳述，然除係於案發當天之陳述，
    應對所發生之事實記憶猶新外，且衡諸證人與警察；警察與
    被告均無利害關係，警察亦無違法取供之必要，再依該警詢
    筆錄之記載，係由證人依警詢一問一答之方式為之，有警詢
    筆錄一份在卷；甚且員警製作上開警詢筆錄時，證人身上確
    實遭人毆傷，有員警所拍攝之受傷照片可佐；而上開警詢筆
    錄之製作時間係九十四年十月七日十七時十五分許，至同日
    十八時許止，有警詢筆錄一份在卷；而本件查獲被告甲○○
    並在其住處扣得證人指訴遭強盜之手機、充電器；被告強盜
    時所持之武士刀、鋁棒、麻繩等物之時間，係九十四年十月
    七日十七時二十分許，至同日十八時許止，亦有搜索、扣押
    筆錄一份在卷；是本件顯係先由證人指訴當時親歷之人、時
    、地、事、物後，進而由員警依其指訴內容，追查出被告甲○○，並在證人所指訴之地點，查獲與證人指訴內容相符之
    上開凶器及贓物，再查獲被告乙○○。是由上開警詢筆錄製
    作之原因、過程及其功能等客觀情狀綜合觀察之，上開證人
    於警詢中之陳述，顯無任何不當取供或被誤導之情形，又係
    出於證人自由意思所為，且有上開客觀情狀足認其指訴有特
    別可信之處，而係證明本案犯罪事實存否之必要證據，自應
    有證據能力。
貳、實體部分：
一、訊據被告乙○○於本院審理時，對其有於上開時、地，未經
    許可取得上開刀械於夜間於夜市○○道路之公共場所攜帶該
    刀械返家而持有之，其後並將該刀械轉交被告甲○○保管；
    其有於上開時、地，指示被告甲○○將被害人丁○○帶來住
    處，並於上開時、地，其持鐵棒、被告甲○○持鋁棒共同毆
    打被害人，喝令被害人脫衣，期間被害人並有交出一百二十
    元及簽發面額二十五萬元之本票，其後則以麻繩綑綁被害人
    ，進而並於上開時、地，由被告甲○○騎乘機車，一同將被
    害人載往被害人上班之公司，欲領取被害人工資，然尚未領
    得即遭人驅離之事實坦承不諱；訊據被告甲○○於本院審理
    時，對其有於上開時、地，代被告乙○○保管上開刀械而持
    有之；其有於上開時、地，依被告乙○○之指示，於上開時
    、地，以機車將被害人載至其住處，並先取出上開刀械擦拭
    後，取得被害人所有之手機、充電器各一個，其後又持鋁棒
    、被告乙○○持鐵棒，共同毆打被害人，被害人並有交出一
    百二十元，隨後其即先行外出，於翌日凌晨一時許返家，並
    又依被告乙○○之指示，於同日七時許，由其騎乘機車，與
    被告乙○○一同將被害人載往被害人上班之公司，欲領取被
    害人工資，然尚未領得即遭人驅離之事實坦承不諱，然均否
    認有何妨害自由、強盜之犯行，被告乙○○辯稱：我是叫被
    告甲○○「帶」被害人來住處，不是強押，被害人是自願拿
    一百二十元，給在場之綽號「啞巴」之人，是要買飲料請我
    們喝，我沒有搶手機、充電器，被害人簽發上開本票，是因
    為被害人，騎壞我哥哥陳章順的機車，被害人與陳章順協商
    後，自願簽發，不是我逼被害人簽的，另外之所以將被害人
    載往被害人上班之公司，也是被害人自願的，被害人說要領
    工資還錢云云；被告甲○○辯稱：被告乙○○是叫我將被害
    人「帶」來住處，不是強押，後來也是被害人自願前往，沒
    有強迫被害人，被害人的手機、充電器，是自願借我看的，
    不是我強逼被害人交出，我毆打被害人後，就先出門，我沒
    有拿一百二十元，也沒有逼被害人簽發本票，第二天將被害
    人載往被害人上班之公司，也是被害人自願的，被害人說要
    領工資還錢云云，惟查：
(一)、事實欄二之事實
(1)、被告乙○○於九十四年十一月十六日本院訊問時陳述：上開
    刀械是放在我家裡，被告甲○○在我回家之前，有拿出上開
    刀械揮舞等語；於九十四年十二月十六日本院行準備程序時
    陳述：上開刀械是我的等語；於九十五年二月十四日本院審
    理時證述：扣案刀械是我的，是我於九十四年九月十六日十
    九時許，在桃園縣楊梅鎮埔心「萬大夜市」，以三千五百元
    買來的，買了之後就帶到上開住處放在房間內，被告甲○○
    並沒有跟我一起去買，買該刀械也不是要供犯本案之用，我
    叫被告甲○○去押被害人的前兩天，被告甲○○有在我房間
    內看到該刀械，我整理房間時，就把該刀械放在被告甲○○
    房間桌上，一進房間就看得到，被告甲○○當天有拿出該刀
    械等語。
(2)、被告甲○○於九十四年十月八日警詢時供述：我將被害人押
    回住處後，就先從我房間內，拿出上開刀械一把等語；於九
    十四年十月八日、九十四年十月二十七日檢察官訊問時均供
    述：當時我有拿出上開刀械等語；於九十五年二月十四日本
    院審理時供述：當天我有拿出該刀械，該刀械是被告乙○○
    的，是案發前四、五天，就是十月初左右，被告乙○○將該
    刀械放在我房間，被告乙○○跟我說借放一下，那時我沒有
    想到要拿該刀械押被害人或是拿該刀械去犯案，當天被害人
    剛到我家，我就去房間內取出該刀械並拔出刀鞘等語。
(3)、並經被害人於警詢時證述：被告甲○○有於上開時、地，在
    其住處房間內，取出上開刀械一把等語明確，並有該刀械之
    照片二張在卷；該刀械一把扣案可證。扣案刀械經送桃園縣
    政府警察局鑑驗結果，送鑑刀械一把，刀柄長十五公分，刀
    刃長三十五公分，單面開鋒，末端為可握之形狀，以普通力
    道即可割開紙張，經鑑驗為槍砲彈藥刀械管制條例中之管制
    刀械「武士刀」等情，有該局九十四年十一月十一日桃警保
    字第O 九四O 一O 九五三五號函及所附刀械鑑驗小組工作紀
    錄表二紙在卷可證。
(4)、被告乙○○雖辯稱：該刀械不是武士刀云云，然查，槍砲彈
    藥刀械管制條例第四條第一項第三款規定，本條例所稱刀械
    ：指武士刀、手杖刀、鴛鴦刀、手指虎、鋼 (鐵)鞭 、扁鑽
    、匕首 (各如附圖例式)， 是該條文係規定為「如附圖例式
    」，足見係採例示規定，而非列舉規定，故與附圖相類似者
    ，即應適用該條例之規定，本案扣案之刀械，有刀柄、刀身
    、刀柄形狀、刀身弧度、刀柄與刀身長、寬度之比例等，仍
    與槍砲彈藥刀械管制條例中之管制刀械「武士刀」圖例相符
    ，且本案刀械之刀柄、刀刃之長度，亦符合內政部警政署刀
    械鑑驗作業規範重點提要鑑驗標準：一、(一)武士刀，刀柄十
    五公分以上（含），刀刃三十五公分以上（含）之規定，且
    有上開鑑定之結果可佐，益徵上開被告乙○○、甲○○持有
    之刀械為管制刀械武士刀無誤，被告乙○○上開所辯，顯為
    卸責之詞，不足採信。
(5)、另有關上開武士刀是何人購得一節，被告甲○○雖於警詢時
    陳稱：上開刀械是我在桃園縣中壢夜市購買的云云，然被告
    乙○○於本院審理時，已坦承該刀械是其於上開時、地購得
    後，寄放被告甲○○處等情明確，被告乙○○除可指明其購
    得該武士刀之時間、地點，並明確陳述係因整理房間，而於
    上開時、地，暫將該刀械寄放被告甲○○房間內等情，其供
    述已堪採信，且被告甲○○於本院審理時亦已坦承：該刀械
    是被告乙○○寄放在我房間內，警詢所陳是我買的云云不實
    在，其實刀子是被告乙○○買的等語明確。又關於被告乙○○於何時將該武士刀交予被告甲○○，由被告甲○○持有？
    依前開說明，被告甲○○於本院審理中稱係案發前四、五天
    之九十四年十月初，被告乙○○說借放一下，那時我沒想到
    要拿刀械去押被害人或拿刀械去犯案等情，佐以被告乙○○
    於九十四年十一月十六日本院訊問時所稱：我於九十四年十
    月四日早上，在上開住處，指示被告甲○○將被害人帶來家
    中等情，可見被告乙○○因整理自己房間，而將該武士刀寄
    交被告甲○○持有，當時被告乙○○尚未指示被告甲○○將
    被害人押回，故被告甲○○並未想到拿該刀械押被害人或犯
    案，而於案發前二日之九十四年十月四日早上，被告乙○○
    始為上開指示。足認被告乙○○將該武士刀交寄予被告甲○○持有之時間，係案發（九十四年十月六日）前四、五日之
    九十四年十月一日或二日之某時。至於被告乙○○於本院審
    理時所稱：我在案發前二天（即九十四年十月四日）整理房
    間時，始將該武士刀交予被告甲○○云云，關於日期部分，
    依前開說明，顯與事實不符，非可採信。是上開武士刀是被
    告乙○○於上開時、地購得後，經由公共場所攜帶回家，嗣
    因整理房間，而將該武士刀寄放在被告甲○○房間，由被告
    甲○○於上開時、地，持有保管無誤。事實欄二之事實已堪
    認定。
(二)、事實欄三之事實
(1)、被告乙○○於九十四年十月十二日警詢時供稱：我與被害人
    是朋友關係。被告甲○○有於九十四年十月六日二十一時許
    ，將被害人載至我與被告甲○○之上開住處，我有將被害人
    衣服脫掉，被害人身上金錢一百二十元，是我拿走，被告甲○○則拿走行動電話、充電器，我有拿鐵棒、被告甲○○拿
    鋁棒毆打被害人，是我叫被害人簽發面額二十五萬元本票，
    我取得本票後，用麻繩綑綁被害人雙手、雙腳，一直到九十
    四年十月七日七時許，我與被告甲○○二人用機車將被害人
    載至上開被害人任職之派報公司要領錢時，被害人公司內之
    人員出面，將我與被告甲○○趕走等語；於九十四年十月十
    二日檢察官訊問時供述：我與被害人認識沒多久，是被告甲○○帶被害人到我家，我有跟被害人拿錢，我有用麻繩綁被
    害人、脫被害人衣服，我拿鐵棒、被告甲○○拿鋁棒打被害
    人，被害人有簽面額二十五萬元本票，隔天早上七時許，我
    們載被害人到派報公司，後來被害人公司的員工就出面趕我
    們走等語；於九十四年十月十三日本院訊問時陳述：我先拿
    棍棒毆打被害人，並有拿被害人身上財物，被害人有簽本票
    給我等語；於九十四年十月二十七日檢察官訊問時陳述：當
    天我回家時，有拿鐵棒打被害人，有叫被害人脫光衣服，被
    害人有簽二十五萬元本票等語；於九十四年十一月十六日本
    院訊問時陳述：我於九十四年十月四日早上，在上開住處，
    指示被告甲○○將被害人帶到家中，後來被告甲○○於九十
    四年十月六日二十一時三十分許，帶被害人來上開住處，當
    時我不在，我於當日二十二時許趕回住處，我回家後有看到
    上開刀械被拿出來，我將被害人上衣強行脫去，並且喝令被
    害人脫去其餘衣褲，僅餘一條內褲，我與被告甲○○分持持
    鐵棒、棒球棒打被害人，被害人有拿出一百二十元，面額二
    十五萬元本票也是我叫被害人簽的，被害人簽完本票之後，
    我拿麻繩把被害人雙手、雙腳綁起來，第二天我跟被告甲○○騎摩托車把被害人夾在中間，載被害人去他工作的派報公
    司等語；於九十五年二月十四日本院審理時供述：案發之前
    我有跟被告甲○○說，如果有看到被害人就把被害人帶回家
    ，九十四年十月六日晚上，被告甲○○有把被害人帶來上開
    住處，我跟被告甲○○分別拿鐵棒、鋁棒打被害人，我也有
    叫被害人脫掉衣服，脫到只剩下內褲，被害人有拿出一百二
    十元，我有叫被害人簽二十五萬元本票，我有用麻繩綑綁被
    害人雙手、雙腳並綑綁在椅子上，九十四年十月七日七時許
    ，我與被告甲○○一起騎機車，將被害人載到被害人的派報
    公司去，因為被害人說有錢可拿，但後來沒有拿到錢等語。
(2)、被告甲○○於九十四年十月八日警詢時陳述：被告乙○○叫
    我將被害人帶到住處，我是於九十四年十月六日二十一時三
    十分許，在桃園縣楊梅鎮○○路、文化街口遇見被害人，就
    以機車將被害人載回住處，我先從房間拿了上開刀械嚇被害
    人，就搶其手機，被告乙○○返家後，被告乙○○拿出一支
    鐵棒毆打被害人，我也拿一支鋁棒與被告乙○○共同毆打被
    害人，後來我外出，於翌日零晨返家後，看見被害人雙手、
    雙腳被麻繩捆綁躺在沙發上，麻繩另一端綁在椅子上，被告
    乙○○在旁邊看守睡覺，我也進房間睡覺，我有強盜被害人
    手機，其他的是我二哥乙○○所為，同日早上七時許，被告
    乙○○將被害人帶至樓下，由我騎機車，被害人坐中間，被
    告乙○○坐後面，載被害人至上開被害人任職的派報公司，
    欲領取被害人工資，經該派報公司員工出面，我與被告乙○○就走了，而將被害人留在現場等語；於九十四年十月八日
    檢察官訊問時證述：被告乙○○叫我去帶被害人回我們住處
    ，九十四年十月六日我騎摩托車，在桃園縣楊梅鎮○○街口
    ，載被害人回我住處，我有拿出上開刀械，手機是被害人拿
    給我的，被告乙○○回家後，就拿鐵棍敲被害人，我也有拿
    鋁棍打被害人，被告乙○○叫被害人把衣服脫掉，我離開時
    被害人身上只剩下一條內褲，我於深夜返家，翌日被告乙○○叫我載他與被害人去被害人的公司領錢等語；於九十四年
    十月八日本院訊問時陳述：我與被告乙○○確實有打被害人
    ，被告乙○○有讓被害人僅穿一條內褲，手機是被害人拿給
    我的，後來被告乙○○回來，就拿棍子打被害人，我拿鋁棒
    毆打被害人，隔天早上，由我騎車載被告乙○○，一起帶被
    害人去被害人公司，被告乙○○叫被害人去領工資，後來被
    害人老闆出來罵人，我就載被告乙○○離開等語；於九十四
    年十月二十七日檢察官訊問時供述：被告乙○○叫我將被害
    人帶回來，我在楊梅鎮○○路口遇到被害人，騎車將被害人
    載回住處後，我有拿上開刀械出來，後來我有以鋁棒打被害
    人，之後我朋友找我出去，翌日我有騎機車載被害人及被告
    乙○○到派報公司，我知道是要載被害人去拿錢等語；於九
    十五年二月十四日本院審理時陳述：當初是被告乙○○叫我
    看到被害人時，把被害人帶回家，我於九十四年十月六日二
    十一時三十分許，在桃園縣楊梅鎮把被害人帶去我住處，回
    家之後，我有把刀子拿出來擦，手機是被害人拿出來，我有
    跟被告乙○○分別拿鋁棒、鐵棒打被害人，被告乙○○叫被
    害人脫掉到剩下內褲，隔天早上七時許，我有騎機車載被告
    乙○○、被害人到被害人派報公司，從我住處到派報公司約
    路程十分鐘等語。
(3)、並經證人即被害人丁○○於九十四年十月七日警詢時指訴：
    九十四年十月六日二十二時許，在桃園縣楊梅鎮○○里○○
    鄰○○路○段二四九巷十一號三樓客廳內，遭被告乙○○、
    甲○○拿走現金、行動電話一支、座充充電器等物，被告甲○○於九十四年十月六日二十一時四十分許，在桃園縣楊梅
    鎮○○路○○街口附近，以機車將我帶回其住處，後來被告
    乙○○，便要我將衣服脫光，被告乙○○拿走我身上現金，
    被告甲○○拿走我行動電話，被告甲○○持鋁球棒、被告乙○○手持鐵棒，聯手毆打我，被告乙○○拿麻繩綑綁我的雙
    手、雙腳，然後拿椅子綁住麻繩使我無法脫逃。翌日被告乙○○、甲○○及我，共乘一部機車至桃園縣楊梅鎮○○街五
    守街口我任職之派報公司，要我將工資領出全數交給其二人
    花用，後來公司領班出面將被告乙○○、甲○○趕走，我就
    馬上報警等語。且有贓物領據（保管）單影本一份；被害人
    受傷照片六張；現場照片一張；麻繩照片三張；鋁棒、武士
    刀照片二張；手機、充電器、CD隨身聽照片二張在卷；鋁棒
    一支、武士刀一把、麻繩一條扣案可證。
(4)、被告乙○○確實有於上開時、地，指示被告甲○○將被害人
    帶來上開住處，被告甲○○應允後，亦確實有於上開時、地
    ，以機車將被害人載回上開住處，其後被告甲○○確有自房
    間取出武士刀一把，並自被害人處取得行動電話、充電器各
    一個，被告乙○○並有脫去被害人上衣，繼而喝令被害人脫
    去衣、褲而僅著內褲，期間被告乙○○有持鐵棒一支，毆打
    丁○○，繼而被告甲○○亦持鋁棒一支，接續與被告乙○○
    共同毆打被害人，期間被害人並有取出現金及簽立面額二十
    五萬元之本票一紙，其後被告乙○○並以麻繩捆綁被害人，
    私行拘禁被害人於上開住處，翌日七時許，被告甲○○騎乘
    機車，附載被害人於中間，後坐被告乙○○，以此方式一同
    將被害人帶至上開派報公司前，欲領取被害人之工資，於到
    達後喝令被害人進入派報公司，被害人始得自由，嗣因被害
    人將上情告知該公司人員，經該公司人員出面驅趕被告乙○○、甲○○後，被告乙○○、甲○○始行離去等事實已堪認
    定。
(三)、被告乙○○如何指示被告甲○○將被害人帶往被告乙○○、
    甲○○上開住處，被告乙○○、甲○○將被害人帶至上開住
    處之目的為何一節：
(1)、被告乙○○於九十四年十月二十七日檢察官訊問時即供稱：
    是我叫被告甲○○去帶被害人的等語；於九十四年十一月十
    六日本院訊問時更明確指出：我於九十四年十月四日早上，
    在上開住處，指示被告甲○○把被害人押到我住處，被告甲○○平常就會聽我的指揮等語；於九十五年二月十四日本院
    審理時陳述：我在案發前二天左右，有跟被告甲○○說如果
    有看到被害人，就把被害人帶回家，被告甲○○於九十四年
    十月六日晚上，將被害人押到我住處等語，而被告甲○○於
    九十四年十月八日警詢時亦供稱：被告乙○○唆使我去強押
    被害人到住處並強盜被害人財物等語；於九十四年十月八日
    檢察官訊問時證述：被告乙○○叫我去押被害人回住處等語
    ，是被告乙○○、甲○○均已明確坦承被告乙○○係指示被
    告甲○○將被害人「押」來住處，其二人於本院審理時所辯
    ：被告乙○○是要被告甲○○將被害人帶來住處，不是強押
    云云，已難採信。而被害人於九十四年十月七日警詢時證述
    ：被告乙○○唆使被告甲○○把我押回其二人上開住處，進
    而強盜我財物等語，所稱被告乙○○指使被告甲○○將被害
    人強押至上開住處一節，核與被告二人上開所陳相符，是被
    告乙○○指使被告甲○○將被害人強押至其二人住處之事實
    ，已堪認定。而被告乙○○之所以指使被告甲○○將被害人
    強押至住處之目的，被告甲○○於上開警詢時即已明確指出
    係為強盜被害人之財物，而被告甲○○將被害人押至住處後
    ，旋即由被告甲○○、乙○○先後強盜被害人之手機、充電
    器、現金等財物（強盜之認定詳如後述），期間被告二人並
    分持鐵棒、鋁棒等凶器毆打被害人，並要求被害人簽立面額
    二十五萬元之本票，進而更綑綁被害人至翌日，復將被害人
    帶至其上班公司欲領取被害人之工資等情，業如前述，是被
    告乙○○指使被告甲○○以非法方法強押被害人至住處之目
    的，顯係欲共同強盜被害人財物甚明。
(2)、被告乙○○雖於本院審理時辯稱：我要被告甲○○將被害人
    帶來住處，沒有告知被告甲○○原因，被告甲○○完全不知
    情，其實是因為被害人將我哥哥陳章順的機車騎壞，修理費
    二萬五千元，被害人不願給付，所以要被告甲○○將被害人
    帶來住處云云；被告甲○○雖於本院審理時辯稱：被害人跟
    我哥哥陳章順有糾紛，陳章順有跟被告乙○○講是何糾紛，
    但是沒有跟我講云云，然查，被告乙○○、甲○○均曾於警
    詢、檢察官訊問及本院訊問時坦承是被告乙○○指示被告甲○○將被害人押來住處明確，業如前述，被告甲○○怎有可
    能不明究理，即依被告乙○○之指示押人，被告乙○○、甲○○此部分所辯已違常情。而被告甲○○於九十四年十月八
    日警詢時更明確供稱：被告乙○○唆使我去強押被害人到我
    住處並強盜財物等語，而被告甲○○於九十四年十月八日警
    詢時亦對其與被告乙○○為何要強盜被害人財物之動機陳明
    ：被告乙○○認識被害人，我也有見過被害人幾次，因被告
    乙○○向被害人借錢後，被害人向被告乙○○索討，被告乙○○心生不滿，才叫我去將被害人押回住處並強盜財物等語
    ；於九十四年十月八日檢察官訊問時證述：被告乙○○叫我
    去押被害人回我們住處，因為被告乙○○欠被害人錢，鬧的
    不愉快等語，核與被害人於九十四年十月七日警詢時證述：
    我經綽號「燦林」之友人介紹認識被告乙○○、甲○○，認
    識僅約一星期左右，我與被告乙○○剛認識時，被告乙○○
    就跟我借CD隨身聽，約三天後，我至被告乙○○住處，被告
    乙○○又跟我借五百元，隔日我叫「燦林」出面幫我討錢，
    被告乙○○便心生仇恨，說我誣賴他，就唆使被告甲○○把
    我押回其住處進而強盜財物等語相符，且員警於查獲本案時
    ，除在被告乙○○、甲○○住處起獲上開手機、充電器；扣
    得上開鋁棒、武士刀、麻繩等贓、證物外，亦一併起獲被告
    乙○○前向被害人借用之CD隨身聽一台，有贓物認領保管單
    一紙在卷，而被告乙○○於本院審理時亦坦承其曾向被害人
    借錢及隨身聽等情，被告甲○○於九十四年十月八日本院訊
    問時亦供稱：被害人先前第一次到我家時，被告乙○○就向
    被害人借CD隨身聽等語。是本件顯係因被告乙○○向被害人
    借貸金錢及隨身聽未還，因被害人曾找人催討，致被告乙○○心生不滿，而指示被告甲○○強押被害人來住處，共犯上
    開強盜犯行甚明。
(3)、被告乙○○雖於本院審理時以上情置辯，然被告乙○○於九
    十四年十月十二日警詢時先稱：是我叫被害人簽立本票，本
    票是後來才交給我哥哥陳章順保管，陳章順並不知道我以不
    正當之方法取得該本票云云；於九十四年十月十二日檢察官
    訊問時辯稱：九十四年十月六日晚上，我在中壢市逛街，隔
    天天亮才回家，我回家時，被告甲○○還沒回家，後來被告
    甲○○直接帶被害人到我家，因為被害人之前弄壞我的車子
    ，修理費約二萬五千元，我有讓人估價，所以我要被害人給
    我一個交待云云；於九十四年十月十三日本院訊問時辯稱：
    被害人欠我二萬五千元，沒辦法還給我，所以簽本票給我云
    云；然於九十四年十月二十七日檢察官訊問時竟改稱：我沒
    有叫被告甲○○去押被害人回家，是被告甲○○自己去押，
    被害人把陳章順的機車騎壞了，被害人避不見面，該車價值
    二萬五千元，被害人簽二十五萬元本票，我大哥陳章順當時
    也在場云云；於九十四年十一月十六日本院訊問時又改稱：
    被害人之前騎陳章順的車子，與一輛自小客車相撞，陳章順
    還有賠錢給對方，陳章順將機車拿去修理，花了二萬五千元
    ，修車單據在陳章順身上，陳章順叫我去找被害人，後來我
    在家裡跟被告甲○○說要把被害人押到我家，後來被告甲○○將被害人押到我們住處，當時我正在里長那邊買東西，被
    告甲○○打電話給我，我才趕回家去，簽二十五萬元本票是
    陳章順的意思，不是我的意思，我叫被害人簽二十五萬元本
    票時，陳章順並不在場，被告甲○○將被害人押來我家裡後
    ，我是先去電動場問陳章順要叫被害人簽多少面額的本票，
    陳章順說要簽二十五萬元，我就從電動場回來，叫被害人簽
    二十五萬元，被害人簽完本票後，我將本票交給陳章順云云
    ；於九十五年二月十四日本院審理時竟又改辯稱：被害人向
    陳章順借車，被害人不太會騎車，就撞到水溝，連車頭都撞
    壞，陳章順叫我去跟被害人討二萬五千元，但是被害人一直
    逃避，陳章順交代我給被害人一個教訓，本票是陳章順的，
    當天我是打電話給陳章順，被害人有跟陳章順講電話，他們
    講什麼我不知道，我不知道被害人欠二萬五千元，為何要簽
    二十五萬元，不是我逼被害人簽二十五萬元本票，是被害人
    自己跟陳章順協調的，我不曉得過程，我於九十四年十月七
    日早上，在中壢市建國三村，將本票交給陳章順云云，審酌
    被告乙○○上開辯解，就其是否曾指示被告甲○○將被害人
    押來住處一節，忽稱其沒有指示被告甲○○將被害人押來住
    處，案發當天晚上其未回家，其係第二天早上才回家，其回
    家後，被告甲○○才將被害人押來住處云云，忽又改稱其有
    指示被告甲○○將被害人押來住處，被告甲○○將被害人押
    來住處時，其不在家，是被告甲○○電話通知其回家，其於
    當天晚上回家云云；就其之所以指示被告甲○○將被害人押
    來住處一節，忽稱是被害人騎壞其機車，其讓人估價要修理
    費二萬五千元，所以要被害人給個交代云云，忽又改稱被害
    人將陳章順機車騎壞，陳章順將機車拿去修理，花了二萬五
    千元，修車單據在陳章順身上，陳章順要其找被害人還錢云
    云；就其所稱機車損壞之原因一節，忽辯稱機車是與一輛自
    小客車相撞損壞云云，忽又稱該機車是撞到水溝損壞云云；
    就其所稱被害人簽立本票賠付機車修理費一節，忽稱是我叫
    被害人簽本票，後來本票只是交給陳章順保管，陳章順不知
    道該本票之取得過程云云，忽又稱被害人簽本票時，陳章順
    在場云云，忽竟改稱被害人簽本票時，陳章順並不在場，其
    是先去電動場問陳章順要叫被害人簽多少面額本票，陳章順
    說要簽二十五萬元，其才從電動場回來，叫被害人簽二十五
    萬元云云，末竟稱被害人押來住處時，其是打電話給陳章順
    ，後來被害人自己跟陳章順講電話，其不知道被害人欠二萬
    五千元，為何要簽二十五萬元，是被害人自己跟陳章順協調
    的，其不曉得協調過程云云，前後所辯，互不一致，矛盾甚
    多，不知所云，而所稱陳章順之人，又已於九十四年十一月
    六日即已死亡，有台灣桃園地方法院檢察署檢察官出具之相
    驗屍體證明書一份在卷，是被告乙○○上開種種互為矛盾之
    辯解，及所陳陳章順其人亦涉入本案之情節，均顯屬憑空捏
    造、杜撰之詞，甚難採信。
(四)、事實欄三、(一)部分，即被告甲○○受被告乙○○上開指示後
    ，係以何種方式，將被害人帶往其二人上開住處一節：
(1)、被告甲○○於九十四年十月八日警詢時供稱：我是於九十四
    年十月六日二十一時三十分許，在桃園縣楊梅鎮○○路、文
    化街口，遇見被害人，先對被害人誆稱：被告乙○○要還錢
    ，請跟我回住處云云，但被害人不從，我就強拉被害人手腕
    並嚇稱：再不上車，我就找人來押你云云，被害人心生畏懼
    ，才上我所騎乘之機車，我就將被害人押回住處等語；於九
    十四年十月八日檢察官訊問時證述：當天晚上我騎機車，在
    桃園縣楊梅鎮○○街口，先對被害人說被告乙○○要找你，
    但被害人不願跟我走，我就拉被害人，但被害人沒有上車，
    後來我對被害人誆稱：被告乙○○要還錢云云，其後我便將
    被害人載回家等語；於九十四年十月八日本院訊問時陳述：
    當天我騎機車，在桃園縣楊梅鎮○○○○路口時，遇到被害
    人，我跟被害人說被告乙○○找你，被害人很怕，不肯跟我
    回家，我對被害人騙稱：被告乙○○要還錢云云，被害人還
    是不肯跟我回家，我嚇稱：我找人過來押你喔云云，被害人
    才上我機車，我將被害人載回我住處等語；於九十四年十月
    二十七日檢察官訊問時陳述：我在桃園縣楊梅鎮○○路口遇
    到被害人，我一開始先說被告乙○○找你，但被害人不願意
    去，我就嚇稱：如果你不去，我就打電話找朋友押你云云，
    並出力拉被害人上車，押被害人回家等語，並經被害人於九
    十四年十月七日警詢時證稱：被告甲○○於九十四年十月六
    日二十一時四十分許，在桃園縣楊梅鎮○○路文化街口附近
    ，要我至其住處，我不從，被告甲○○就強行拉我手臂，並
    對我嚇稱：如我不上車就要打電話叫人打我云云，我因害怕
    所以跟被告甲○○到上開住處等語，雖被害人所陳被告甲○○施以脅迫之文詞，與被告甲○○上開自白不盡一致，然其
    二人所陳被告甲○○有出手強拉被害人上車一節，互核相符
    ，而所陳脅迫內容中，被告甲○○已自白係對被害人稱：再
    不上車，我就找人來押你云云，甚為明確。且被害人亦確指
    明被告甲○○有說如不上車就要找人對其不利之語意，雖被
    害人所稱「打你」與被告甲○○所稱「押你」，稍有不符，
    然被告甲○○係說話之人，就其所自白之脅迫內容，自較清
    楚確實。被害人係被脅迫之人，於聽聞被告甲○○脅迫如不
    上車就要找人對其不利之語意，雖就對其不利之內容，或有
    因未聽清楚而將「押你」聽成「打你」之可能，此部分自以
    被告甲○○之自白為可採。是已足認被告甲○○係先出手強
    拉被害人上車，被害人不從，復對被害人嚇稱：如不上車，
    就要找人來押你云云，相脅被害人，至被害人心生畏懼，不
    得不由被告甲○○將被害人以機車載回上開住處甚明。
(2)、被告甲○○雖於本院審理時改辯稱：當天我遇到被害人，是
    被害人自願上車，跟我回家云云，然查，被告甲○○上開自
    白，除明確指出其係以強暴、脅迫之方式，將被害人強押至
    上開住處，且對其所使用之脅迫言語，陳述明確，主要內容
    亦與被害人警詢證述相符，除此之外被告甲○○並可描述其
    初遇被害人時，係先對被害人騙稱：被告乙○○要還錢云云
    ，因被害人不願與其一同前往，其復以上開強拉及言詞脅迫
    之方式，逼被害人就範，所陳已堪採信。被告甲○○迭次為
    上開自白後，歷經近半年後之本院審理時，始翻異前詞，改
    稱被害人自願前往云云，顯屬臨送卸責之詞，甚難採信。且
    被告甲○○於同次本院審理時亦供稱：當時我看到被害人，
    被害人跑的很快，我叫被害人過來，被害人很緊張等語，是
    被害人當時驚見被告甲○○，顯然因害怕而要逃跑，怎有可
    能自願與被告甲○○同往住處，被告甲○○顯係以上開強暴
    、脅迫之非法方法，剝奪被害人之行動自由，而將被害人載
    往上開住處無誤。事實欄三、(二)之事實已堪認定。
(五)、事實欄三、(二)部分，即被害人為何交出手機及充電器及其交
    出手機及充電器之時點一節：
(1)、被告甲○○於九十四年十月八日警詢時陳述：我將被害人押
    回住處後，被告乙○○還未返家，我就先從我房間內拿出一
    把刀嚇被害人，然後就強搶被害人手機，約十分鐘後，被告
    乙○○返家等語；於九十四年十月八日檢察官訊問時證述：
    我將被害人帶回住處後，被告乙○○不在，我就先拿出刀，
    我叫被害人拿出手機，沒多久被告乙○○就回來了等語，於
    九十四年十月八日本院訊問時陳述：手機是被害人拿給我的
    ，我叫被害人把手機拿給我看，他才拿給我的，我拿被害人
    手機，沒有還被害人，我拿來自己使用，我拿到手機後，被
    告乙○○才回來等語；於九十四年十月二十七日檢察官訊問
    時陳述：我押被害人回家後，先拿開山刀出來，我有拿刀在
    被害人面前晃來晃去，被害人的手機、充電器是我拿的等語
    ；於九十四年十二月十六日本院準備程序時自陳：我將被害
    人強押回家後，有拿武士刀脅迫被害人把行動電話、充電器
    交出來，當時我拿武士刀叫他交出行動電話、充電器時，被
    告乙○○還沒回來等語；於九十五年二月十四日本院審理時
    證述：我帶被害人到住處後，被告乙○○不在家，我就先打
    電話告訴被告乙○○，期間我有拿一把武士刀出來，武士刀
    是被告乙○○的，我拿出來後，先把刀子拔出刀鞘，並擦拭
    刀子，接著跟被害人說行動電話、充電器借給我看，被害人
    交出行動電話、充電器，行動電話、充電器係放在同一個盒
    子內，大約隔了五到十分鐘，被告乙○○才回來等語，而被
    害人於九十四年十月七日警詢時亦證稱：被告甲○○把我押
    回其住處後，將我手上的行動電話強行取走等語，而員警於
    查獲本案時，亦確實在被告二人之住處，起獲上開被害人所
    有之行動電話機、充電器一台，有贓物領具一紙在卷，被告
    甲○○確實持上開武士刀使被害人交出手機、充電器無誤。
    而被告甲○○於使被害人交出手機、充電器時，除取出武士
    刀一把外，並將武士刀拔出刀鞘，或晃動；或作勢擦拭刀身
    ，此一舉動，顯係脅迫之意甚明，其於本院審理時改辯稱：
    我只是擦拭刀子，並未脅迫被害人云云，顯與事實不符，難
    以採信。而被害人係遭被告甲○○以上開強暴、脅迫之非法
    方法，強行帶至上開住處，業如前述，被害人獨自一人面對
    被告甲○○持上開已拔出刀鞘之武士刀而令其交出手機、充
    電器時，顯已達不能抗拒之程度，被告甲○○以持刀脅迫之
    方式，至使被害人不能抗拒而交出被害人所有之行動電話、
    充電器一台甚明。
(2)、被告甲○○雖於九十四年十月八日本院訊問時曾辯稱：手機
    、充電器是我哥哥拿走的云云；於九十四年十月二十七日檢
    察官訊問時證稱：我與被告乙○○打完被害人後，被告乙○○叫被害人將衣服口袋裡的東西拿出來，有錢、手機、座充
    型充電器云云，然如前述，被告甲○○已明確陳稱其拿出武
    士刀要被害人交出手機、充電器時，被告乙○○尚未返家等
    語明確，其於本院審理時並明確指出其係以電話通知被告乙○○返家等語，核與被告乙○○於九十四年十月十二日警詢
    時陳述：被告甲○○拿走被害人之行動電話、充電器等語；
    於九十四年十月十二日檢察官訊問時陳述：我沒有拿被害人
    之手機，被告甲○○押被害人回住處後，才打電話給我等語
    ；於九十四年十一月十六日本院訊問時陳述：被告甲○○將
    被害人押到我們家時，我不在家，被告甲○○打電話給我，
    我才趕回家去，刀不是我拿的，被告甲○○拿出來晃的時候
    ，我沒有看到，被告甲○○拿刀脅迫被害人，應該是在我回
    家之前做的，我回家之後就沒有看到行動電話、充電器；於
    九十五年二月十四日本院審理時證述：被告甲○○打電話給
    我，說被害人在家裡，我就趕回去，我沒有拿走被害人行動
    電話、充電器，也沒有使用武士刀等語相符，而被告甲○○
    於本院審理時亦明確指出上開手機、充電器是裝在一個盒子
    裡等語，是依一般裝置手機、充電器盒子之大小觀之，該等
    裝有手機、充電器之盒子，顯然無法放在衣、褲之口袋內，
    而被害人亦於上開警詢時證稱：被告甲○○將我手上的行動
    電話強行取走等語，被告甲○○上開竟稱：被告乙○○叫被
    害人將衣服口袋裡的東西拿出來，有錢、手機、座充型充電
    器云云，不但與常情相違，且與事實不符，上開所辯顯難採
    信。是上開手機及充電器，均是被告甲○○在等待被告乙○○返家期間，先行以上開脅迫方式，強盜得手之財物無誤。
    事實欄三、(二)之事實已堪認定。
(六)、事實欄三、(三)部分，即被害人交出多少現金，又為何交出該
    現金及交出該現金之時點一節：
(1)、被告乙○○於九十四年十月十二日警詢、九十四年十月十二
    日檢察官訊問、九十四年十一月十六日本院訊問、九十五年
    二月十四日本院審理時均先後供述及證述：被害人交出之現
    金是一百二十元，不是六百元等語，被告甲○○於九十五年
    二月十四日本院審理時亦證述：被害人交出現金一百二十元
    等語互核相符。被告乙○○係於九十四年十月二十七日檢察
    官訊問：你有叫被害人將身上的錢六百元... 拿出來？其答
    稱是我弟弟叫被害人拿出來的云云，被告甲○○係於九十四
    年十月二十七日檢察官訊問：被害人六百元是誰搶的：其答
    稱是乙○○搶的云云，被告二人此部分之陳述僅言及被害人
    之現金係何人拿的或係何人叫被害人拿出來的，並未言及拿
    走若干金額，係檢察官訊問內容提及六百元，並非被告二人
    稱係六百元甚明。又被害人雖於九十四年十月七日警詢證稱
    ：被告乙○○取走之現金係六百元云云，然此核與被告乙○○、甲○○上開供稱：現金是一百二十元，不是六百元等語
    不符，又無其他證據可供佐證被害人所指金額超過一百二十
    元部分，自應認定本案被害人交出之現金為一百二十元。
(2)、被告乙○○雖於檢察官訊問及本院訊問時先後辯稱：是被害
    人拿出現金一百二十元後，才打被害人云云；被告甲○○於
    九十四年十月八日警詢時陳稱：被害人脫光衣服時我不在場
    云云；於九十四年十二月十六日本院準備程序時辯稱：我拿
    鋁棍，被告乙○○拿鐵棒，一起打被害人後，我朋友打電話
    給我，我就出去了，至於拿一百二十元現金的事情我不知道
    云云，然被告乙○○於九十四年十月十三日本院訊問時即已
    供稱：我是先拿棍棒毆打被害人，再拿他身上的財物等語；
    於九十五年二月十四日本院審理時更明確證述：當天是我直
    接打被害人，我打的時候，被告甲○○也有打，後來被害人
    交出身上一百二十元等語，被告甲○○於九十四年十月八日
    警詢時陳述：被告乙○○返家後，先罵被害人，隨即拿出一
    支鐵棒毆打被害人，我也拿鋁棒，共同毆打被害人，被告乙○○喝令被害人脫去衣服並將其身上財物取出，被害人起出
    財物時我有在場，捆綁、簽立本票我未在場等語；於九十四
    年十月八日檢察官訊問時證述：被告乙○○罵被害人，後來
    就拿鐵棍敲被害人，我也有拿鋁棍打被害人，被告乙○○綑
    綁被害人時我已經離開，我離開時被害人身上只剩下一條內
    褲，錢是被告乙○○從被害人的褲子口袋內拿出來的等語；
    於九十五年二月十四日本院審理時證述：被告乙○○就拿鐵
    棒，我拿鋁棒，一起打被害人，被害人脫了只剩下內褲時，
    我還在場，一百二十元是被告乙○○叫被害人脫掉衣服時，
    叫被害人把身上所有東西都交出來，被害人就把零錢大約一
    百二十元放在地下，後來我朋友打電話給我，找我出去，我
    就出去了，被告乙○○是我已經出去之後綑綁被害人手腳，
    他綑綁時我不在場，我回家後被害人還是被綑綁著等語明確
    ，被告乙○○明確指出其係毆打被害人後才拿取被害人一百
    二十元；被告甲○○亦明確指出其與被告乙○○毆打被害人
    後，被告乙○○喝令被害人脫衣僅著內褲，被害人即是於脫
    衣褲時交出一百二十元等情明確，是若非被告甲○○於被害
    人脫去衣褲並取出現金時在場，怎有可能於本院審理時明確
    描述被害人脫去衣褲並取出現金之情景，被告甲○○此部分
    所陳已堪採信。被告甲○○、乙○○上開所辯，顯與事實不
    符，難以採信。足認被告乙○○返家後，即與被告甲○○共
    同毆打被害人，同時被告乙○○並喝令被害人脫去衣、褲僅
    著內褲，並於被害人脫去衣、褲同時，強迫被害人取出一百
    二十元，而被告甲○○係於被害人脫去衣褲僅著一條內褲並
    取出一百二十元後，才接獲友人電話外出甚明。
(3)、被告乙○○、甲○○雖另辯稱：被害人自願拿出現金一百二
    十元，交當時亦在現場綽號「啞巴」之人，買飲料請我們喝
    云云，然查被告乙○○係於九十四年十月二十七日檢察官訊
    問時始道出有「啞巴」之人在場之情節，在此之前歷經警詢
    、檢察官訊問及本院訊問時，均未指出當時有所稱「啞巴」
    之人在場，而被告甲○○亦係於九十四年十月八日本院訊問
    時，始道出有「啞巴」之人在場之情節，在此之前歷經警詢
    、檢察官訊問，均未指出當時有所稱「啞巴」之人在場，而
    被害人於警詢時則未提到當時除被告乙○○、甲○○外，還
    有何人在場，更未提及有「啞巴」買飲料等情，是本案發生
    當時是否有所謂「啞巴」之人在場，已難盡信。且縱有「啞
    巴」之人在場，然被告乙○○、甲○○於本院審理時均已供
    稱：「啞巴」沒有參與綑綁、毆打被害人，被告乙○○只是
    拿錢叫「啞巴」買飲料等情，亦足認該綽號「啞巴」之人與
    本案無涉。且如前述，被告乙○○、甲○○共同毆打被害人
    後，喝令被害人脫去衣褲，同時強迫被害人取出一百二十元
    ，縱被告乙○○交「啞巴」買飲料之現金，即被害人交出之
    現金，亦顯非被害人所自願交出，被告乙○○、甲○○上開
    所辯，難為其二人有利之認定。而如前述，本案係被告甲○○以上開強暴、脅迫之非法方法，強行將被害人帶至上開住
    處，並由被告甲○○先以武士刀脅迫被害人，至被害人不能
    抗拒而交出被害人所有之行動電話、充電器各一台，被告乙○○返家後，復與被告甲○○共同毆打被害人，隨後並喝令
    被害人脫去衣、褲，同時強迫被害人取出一百二十元，被害
    人係在被告乙○○、甲○○一貫之實力支配之下，先遭被告
    甲○○強盜上開手機、充電器後，接續遭被告乙○○、甲○○強盜一百二十元，是被害人交出一百二十元時，顯已達不
    能抗拒之程度無疑。事實欄三、(三)之事實已堪認定。
(七)、事實欄三、(四)部分，即被害人簽發面額二十五萬元之時點及
    為何簽發面額二十五萬元之本票一節：
(1)、被告乙○○於九十四年十月十二日警詢時陳述：我與被告甲○○毆打被害人，取得本票後，我才用麻繩綑綁被害人雙手
    、雙腳等語；於九十四年十月二十七日檢察官訊問時陳述：
    被害人被我與被告甲○○打了以後，有簽本票，本票是我叫
    被害人簽的等語；於九十四年十一月十六日本院訊問時陳述
    ：我與被告甲○○打完被告後，是我叫被害人簽發面額二十
    五萬元本票，簽完本票後，我拿麻繩綑綁被害人雙手、雙腳
    等語；於九十五年二月十四日本院審理時證述：當天晚上我
    跟被告甲○○分別拿鐵棒、鋁棒打被害人，我有叫被害人脫
    掉衣服只剩下內褲，是我綑綁被害人，被告甲○○沒有綁，
    被告甲○○打完被害人後，有先出去，我叫被害人簽本票，
    被害人簽完本票後，我綑綁被害人雙手、雙腳等語，被告甲○○於九十四年十月八日警詢時陳述：被害人遭捆綁及簽本
    票時我未在場等語；於九十四年十月八日檢察官訊問時證述
    ：被告乙○○綑綁被害人時，我已經離開，我沒有拿刀在被
    害人面前吆喝，要被害人簽本票等語；於九十四年十月八日
    本院訊問時陳述：我打完被害人後，有出去找朋友，當時還
    沒有綑綁被害人，被告乙○○叫被害人簽本票時，我也不在
    場等語；於九十四年十月二十七日檢察官訊問時陳述：是被
    告乙○○逼被害人簽本票等語；於九十四年十二月十六日本
    院行準備程序時陳述：被害人簽本票的事情，我不知道，我
    當時已經外出，我是隔天凌晨一時許才回家，我回家時看到
    被害人躺在客廳沙發上，雙手、雙腳被綑綁等語；於九十五
    年二月十四日本院審理時證述：被害人脫到只剩下內褲時，
    我還在場，但被害人簽本票及被告乙○○綑綁被害人時，我
    已經出去了，一直到凌晨一時許，我才回來，回來時被害人
    被綑綁手、腳等語，審酌被告二人上開供述、證述，對於被
    告甲○○於上開期間確有外出，而其外出時被害人僅著內褲
    ，被告乙○○係於被告甲○○外出期間，讓被害人簽發本票
    並綑綁被害人等細節描述相符，被告二人上開之供述、證述
    已堪採信。另被害人雖於九十四年十月七日警詢時陳述：被
    告甲○○、乙○○分持鋁球棒、鐵棒聯手毆打我後，被告甲○○又從房間取出一把刀，在我面前吆喝，並要我簽下面額
    二十五萬元本票云云，然查，被告甲○○係於被告乙○○尚
    未返家前，即已自房間內取出武士刀並脅迫被害人交出手機
    、充電器，而此時被告乙○○、甲○○均尚未毆打被害人，
    業如前述，被害人稱遭被告乙○○、甲○○毆打後，被告甲○○才取出武士刀逼被害人簽發本票云云，顯與事實不符，
    難以採信。
(2)、被告乙○○雖於本院審理時辯稱：被害人簽發上開本票，是
    因為被害人，騎壞我哥哥陳章順的機車，被害人與陳章順協
    商後，自願簽發，不是我逼被害人簽的云云，然如前述，被
    告乙○○於歷次警詢、檢察官訊問及本院訊問、審理時，忽
    稱是被害人騎壞其機車，其讓人估價要修理費二萬五千元，
    所以要被害人給個交代云云，忽又改稱被害人將陳章順機車
    騎壞，陳章順將機車拿去修理，花了二萬五千元，修車單據
    在陳章順身上，陳章順要其找被害人還錢云云；忽辯稱機車
    是與一輛自小客車相撞損壞云云，忽又稱該機車是撞倒水溝
    損壞云云；忽稱是我叫被害人簽本票，後來本票只是交給陳
    章順保管，陳章順不知道該本票之取得過程云云，忽又稱被
    害人簽本票時，陳章順在場云云，忽竟改稱被害人簽本票時
    ，陳章順並不在場，其是先去電動場問陳章順要叫被害人簽
    多少面額本票，陳章順說要簽二十五萬元，其才從電動場回
    來，叫被害人簽二十五萬元云云，末竟稱被害人押來住處時
    ，其是打電話給陳章順，後來被害人自己跟陳章順講電話，
    其不知道被害人欠二萬五千元，為何要簽二十五萬元，是被
    害人自己跟陳章順協調的，其不曉得協調過程云云，前後所
    辯，互不一致，矛盾甚多，不知所云，而所稱陳章順之人，
    如前述又已於九十四年十一月六日即已死亡，是被告乙○○
    上開種種互為矛盾之辯解，及所陳陳章順其人亦涉入本案之
    情節，均顯屬憑空捏造、杜撰之詞，甚難採信。甚且被告既
    稱被害人損壞之機車僅價值二萬五千元云云，後又稱修理費
    二萬五千元云云，然竟讓被害人簽發面額二十五萬元之本票
    ，所得金額亦顯與其所稱被害人自願賠償之金額，差距甚大
    ，而被告乙○○於讓被害人簽發本票後，又綑綁被害人，並
    於翌日將被害人帶往其公司，欲領取被害人之工資等情，業
    如前述，而被告乙○○竟稱領取工資也是被害人自願賠償上
    開機車損壞費用云云，凡此種種，不但互相矛盾，且乖離常
    情甚遠。而本件係被告乙○○向被害人借貸金錢未還而起，
    業經被害人及被告甲○○陳述明確，被告乙○○上開辯稱係
    被害人欠其金錢云云，顯屬臨訟虛構之詞，甚難採信。足認
    被告乙○○與被告甲○○共同毆打被害人，並強盜被害人一
    百二十元後，被告乙○○於被告甲○○暫時外出之際，接續
    在被害人不能抗拒之情形下，強逼被害人簽發面額二十五萬
    元之本票一紙，隨後並以上開麻繩綑綁被害人，接續將被害
    人私行拘禁於上開住處無誤。事實欄三、(四)之事實已堪認定
    。
(八)、事實欄三、(五)部分，被告乙○○於九十四年十月七日清晨某
    時許，將綑綁被害人之麻繩解開，旋即於同日七時許，由被
    告甲○○騎乘機車，附載被害人於中間，後坐被告乙○○，
    一同將被害人載至被害人上開公司，欲領取被害人於該公司
    之薪資等情，業如前述，此段期間，被告乙○○雖有先將綑
    綁被害人之麻繩解開，然並未讓被害人自由離去，反而於同
    日七時許，一同與被告甲○○，由被告甲○○騎乘機車，將
    被害人載至上開派報公司前，並先喝令被害人進入該派報公
    司取交工資，是被害人在此期間，顯然仍在被告乙○○、甲○○一貫實力支配之下，而繼續遭被告乙○○、甲○○限制
    行動自由，直至被害人進入上開公司為止甚明。被告乙○○
    、甲○○雖於本院審理時辯稱：之所以將被害人載往被害人
    上班之公司，是被害人自願的，被害人說要領工資還錢云云
    ，然如前述，被害人並未積欠被告二人任何金錢，反而係被
    告乙○○曾向被害人借貸金錢及隨身聽未還，被告二人所稱
    領工資還錢一節，已與事實不符，再依被告二人將被害人載
    至被害人公司之情形，係被告甲○○騎乘機車，附載被害人
    於中間，後坐被告乙○○之客觀情狀，益徵被害人上車後，
    即遭被告乙○○、甲○○挾持並限制行動自由在上開機車中
    央位置無誤。被告乙○○、甲○○顯然係以上開方式，接續
    限制被害人之行動自由，直至被害人進入上開公司無誤。事
    實欄三、(五)之事實已堪認定。
(九)、綜上所述，本件被告二人事證明確，犯行均堪以認定，均應
    予依法論科。
二、論罪科刑：
(一)、事實欄二部分：查武士刀係屬槍砲彈藥刀械管制條例第四條
    第一項第三款明定之管制查禁非供正當使用具有殺傷力之刀
    械，被告乙○○、甲○○事實欄二所為，被告乙○○係犯槍
    砲彈藥刀械管制條例第十五條第一款、第二款之於夜間、於
    公共場所未經許可攜帶刀械罪；被告甲○○係犯槍砲彈藥刀
    械管制條例第十四條第三項之未經許可無故持有刀械罪。被
    告乙○○未經許可無故持有刀械之低度行為，為高度之攜帶
    行為所吸收，不另論罪。被告乙○○所犯於公共場所未經許
    可攜帶刀械罪，雖未經本案偵查檢察官於九十四年十一月十
    一日起訴被告乙○○強盜犯行時一併起訴，然業經公訴人於
    本院審理被告乙○○強盜犯行時，於本案言詞辯論終結前之
    九十五年二月十四日，以言詞追加起訴被告乙○○於上開時
    、地，持有上開武士刀之事實，被告乙○○此部分犯行，自
    已起訴，本院自得併予審理。公訴人追加起訴意旨未斟酌被
    告於公共場所攜帶刀械之情，而認被告乙○○僅犯同條例第
    十四條第三項之未經許可無故持有刀械罪，尚有未洽，其起
    訴法條應予變更。
(二)、事實欄三部分：
(1)、扣案武士刀係被告甲○○用以脅迫被害人交出手機、充電器
    所攜帶供此次強盜犯行所用之工具，又屬槍砲彈藥刀械管制
    條例第四條第一項第三款明定之管制查禁非供正當使用具有
    殺傷力之刀械，自足以對人之身體、生命、安全構成威脅，
    客觀上具有危險性，自屬兇器；扣案之鋁棒一支及未扣案之
    鐵棒一支，係被告甲○○、乙○○於強盜被害人財物時，分
    別持以毆打被害人，均係供此次犯強盜犯行所用之工具，扣
    案之鋁棒一支，係以質地堅硬之金屬質材料所製成，有相當
    之長度，可用以擊、敲、毆打人之身體；鐵棒一支雖未扣案
    ，然係鐵材質，約六十公分長，圓形空心，直徑約一公分（
    比小指小一點）等情，亦為被告乙○○於本院審理時陳明，
    顯然亦可用以擊、敲、毆打人之身體，是該鋁棒、鐵棒，均
    足以對人之身體、生命、安全構成威脅，客觀上具有危險性
    ，均亦屬刑法第三百二十一條第一項第三款所稱兇器，合先
    敘明。
(2)、被告乙○○、甲○○事實欄三所為，均係犯刑法第三百零二
    條第一項之私行拘禁罪；同法第三百三十條第一項之攜帶兇
    器強盜罪。按強盜罪以強暴、脅迫等方法，致使不能抗拒為
    構成要件之一，當然含有妨害被害人自由之性質，故犯強盜
    罪而有妨害被害人之自由時，是否另論以妨害自由罪名，應
    就行為人之全部犯罪行為實施過程加以觀察。倘妨害自由行
    為時，強盜行為尚未著手實施，可依其情形認為妨害自由、
    強盜犯罪間具有方法結果之牽連關係（最高法院九十二年度
    台上字第二一八四號判決參考）。本件先由被告甲○○於上
    開時、地，以上開強暴、脅迫之非法方法剝奪被害人之行動
    自由，並以機車將被害人載至上開住處為強盜犯行，被告甲○○開始剝奪被害人之行動自由之地點，至上開住處，需車
    行約六分鐘左右，業據被告甲○○於本院審理時供明，而被
    告乙○○、甲○○係於被害人遭私行拘禁於上開住處後，始
    接續強盜被害人財物，依被告二人犯罪行為實施經過之全部
    情形加以觀察，被告二人上開妨害自由犯行，顯非其二人強
    盜犯行之著手實行，自應另論以刑法第三百零二條第一項之
    私行拘禁罪，併予敘明。
(3)、按以自己共同犯罪之意思，參與實施犯罪構成要件以外之行
    為，或以自己共同犯罪之意思，事先同謀，而由其中一部分
    人實施犯罪之行為者，均為共同正犯。司法院大法官釋字第
    一０九號解釋著有明文。次按共同正犯之成立，只須有犯意
    之聯絡、行為之分擔，既不問犯罪動機起於何人，亦不必每
    一階段犯行均將參與（最高法院三十四年度上字第八六二號
    判例意旨可資參考）。是共同正犯係在合同之犯罪意思聯絡
    之內，相互利用他方之行為，共同合力實施完成犯罪，故共
    同正犯中之一人對於其他共同正犯所實施之犯罪行為，仍應
    負全部責任。本件被告乙○○、甲○○事前同謀，共同基於
    妨害自由、意圖為自己不法所有之強盜犯意聯絡，由被告甲○○負責強押被害人至上開住處，並先行強盜被害人行動電
    話、充電器各一個，待被告乙○○返家後，二人復接續強盜
    被害人一百二十元，期間被告甲○○暫時外出，然仍由被告
    乙○○負責看守被害人，並由被告乙○○接續強逼被害人簽
    發面額二十五萬元之本票一紙，繼而以麻繩捆綁被害人，至
    翌日凌晨七時許，再由被告乙○○、甲○○接續共同將被害
    人強押至上開派報公司前，嗣在外等候欲強取被害人所領得
    之工資，業如前述，被告乙○○、甲○○顯係於事前即互為
    謀議而參與本件妨害自由及強盜犯行，顯然均係以自己共同
    犯罪之意思，事先同謀，而或由其二人；或由其中一人，實
    施犯罪之行為，雖被害人之手機、充電器係由被告甲○○強
    盜得手，被害人簽發面額二十五萬元本票時，被告甲○○則
    暫時離開而未在場，然此均仍在被告乙○○、甲○○合同犯
    罪意思聯絡之內，被告乙○○、甲○○自應全部負責，不因
    其二人或未在場，而可脫免此部分之罪責，被告乙○○辯稱
    ：我沒有搶手機、充電器云云；被告甲○○辯稱：我沒有逼
    被害人簽發本票云云，均難為其二人有利之認定。被告二人
    先後使被害人交付行動電話、充電器、現款一百二十元、面
    額二十五萬元本票一紙，乃一強盜行為接續之數個動作，祇
    成立一加重強盜罪。被告乙○○、甲○○，就上開妨害自由
    及攜帶兇器強盜犯行，均有犯意聯絡及行為分擔，均為共同
    正犯。又被告乙○○、甲○○以同一犯意先後非法剝奪人之
    行動自由、私行拘禁行為，其性質本屬相同，而非法剝奪人
    之行動自由，係私行拘禁之補充規定，按主要規定優於補充
    規定之原則，僅論私行拘禁罪（最高法院30年上字第1693
    號判例意旨參照）。又被告甲○○剝奪被害人行動自由時，
    其對被害人施以言詞恐嚇部分，因刑法第三百零二條第一項
    之罪，原包括以其他非法方法剝奪人之行動自由而言，所謂
    非法方法當然包括脅迫在內，被告施以言詞恐嚇，自屬包含
    於妨害行動自由之同一意念之中，縱其所為，合於刑法第三
    百零五條恐嚇危害安全之情形，仍應視為剝奪行動自由之部
    分行為，併予敘明。又強盜罪當然含有妨害被害人行動自由
    或妨害被害人行使權利或使被害人行無義務之事之性質，強
    盜行為實施過程中有妨害被害人行動自由或妨害被害人行使
    權利或使被害人行無義務之事情事，不另論以刑法第三百零
    二條或三百零四條之罪；被告著手強盜行為後之剝奪被害人
    行動自由及強脫被害人衣服，使被害人脫去衣、褲，使被害
    人簽發本票，均不另論以刑法第三百零二條或三百零四條之
    罪。所犯上開私行拘禁罪與攜帶兇器強盜罪間，有方法、目
    的之牽連關係，應依牽連犯之規定，從一重論以攜帶兇器強
    盜一罪。
(三)、本件被告乙○○係於九十四年九月十六日十九時許，購買取
    得上開武士刀，嗣因整理房間，而將該武士刀暫交被告甲○○保管，而被害人係於本案發生前一星期左右，始結識被告
    乙○○、甲○○，其後因被告乙○○向其借錢未還，被害人
    找人催討，被告乙○○始起意為上開妨害自由、強盜犯行，
    並指示被告甲○○共為之，業如前述，被告乙○○購入、被
    告甲○○保管而持有上開武士刀時，顯無以所持武士刀，為
    上開強盜犯行之意，其二人持有武士刀後，另為上開強盜犯
    行，自屬另行起意而為。被告乙○○所犯於夜間、於公共場
    所未經許可攜帶刀械罪與攜帶兇器強盜罪間；被告甲○○所
    犯未經許可無故持有刀械罪與攜帶兇器強盜罪間，均犯意各
    別，行為互殊，構成要件亦均不相同，均應予分論併罰。
(四)、查被告乙○○前於九十年間因竊盜案件，經本院判處有期徒
    刑一年四月確定；又於九十年間因傷害、搶奪案件，經本院
    判處有期徒刑七月、一年六月，應執行有期徒刑二年確定；
    復於九十年間因誣告案件，經本院判處有期徒刑四月確定，
    前揭有期徒刑一年四月、七月、一年六月、四月，經本院以
    裁定定其應執行之刑為有期徒刑三年七月確定，送監執行，
    執行中經假釋，於九十三年二月十四日假釋期滿，未經撤銷
    假釋，未執行之刑以執行論而執行完畢，此有台灣桃園地方
    法院檢察署刑案資料查註紀錄表、台灣高等法院被告前案紀
    錄表各一份可按。其於受前開有期徒刑執行完畢後，五年內
    再犯本件有期徒刑以上之刑之罪，均為累犯，均應依刑法第
    四十七條規定，依法加重其刑。
(五)、爰審酌被告乙○○、甲○○均正值青壯，本可期其自愛自重
    ，奮發有為，詎被告乙○○欠錢未還，遭被害人催討，而動
    念強盜被害人之財物，指示被告甲○○為強盜犯行，強盜期
    間並毆打被害人成傷（傷害部分未經被害人告訴、起訴）、
    綑綁被害人，手段殘暴，戕害被害人身心至鉅，強盜被害人
    所有之手機、充電器各一支、現金一百二十元、強逼被害人
    簽發面額二十五萬元本票一張，被告二人漠視他人尊嚴及權
    益，視法律如無物，惡性匪淺，應嚴予非難，兼衡本件犯意
    起於被告乙○○，被告乙○○居於主導地位，被告甲○○係
    依被告乙○○之指示而為，及其二人素行情形及其二人曾先
    後坦承部分犯行等一切情狀，分別量處如主文所示之刑，並
    均定其應執行刑，資為懲儆。扣案之武士刀一把，為違禁物
    ，係被告乙○○所有，除分別為被告乙○○上開於夜間於公
    共場所未經許可攜帶之刀械及被告甲○○所犯未經許可無故
    持有刀械罪所持有之刀械外，並為被告二人持以供犯本件強
    盜犯行之用，均應依刑法第三十八條第一項第一款規定宣告
    沒收。扣案之鋁棒一支係被告甲○○所有、麻繩一條係被告
    乙○○所有，係供犯本件私行拘禁、強盜犯行之用，應依刑
    法第三十八條第一項第二款規定於該罪宣告沒收。被告乙○○持以毆打被害人之鐵棒一支，雖為被告乙○○所有供犯強
    盜犯行所用之物，然因未扣案，被告乙○○於本院審理時已
    陳明將該鐵棒丟棄於河邊等情，是該鐵棒是否尚存在或是否
    仍屬被告所有，即有未明，為免將來執行困難與爭議，不予
    宣告沒收。
據上論斷，應依刑事訴訟法第二百九十九條第一項前段、第三百
條，槍砲彈藥刀械管制條例第十四條第三項、第十五條第一款、
第二款，刑法第十一條、第二十八條、第三百零二條第一項、第
三百三十條第一項、第五十五條、第四十七條、第五十一條第五
款、第三十八條第一項第一款、第二款，罰金罰鍰提高標準條例
第一條前段，判決如主文。
本案經檢察官徐文豪到庭執行職務。
中    華    民    國    95    年    2    月    23    日
                  刑事第三庭審判長法  官  謝順輝
                                  法  官  鄭吉雄
                                  法  官  尹  良
上正本證明與原本無異。
如不服本判決，應於判決送達之翌日起算十日內，向本院提出上
訴狀（應附繕本），上訴於臺灣高等法院。
                                  書記官  廖宜政
中    華    民    國    95    年    2     月    23    日
附錄本案論罪科刑法條全文：
刑法第三百零二條
私行拘禁或以其他非法方法，剝奪人之行動自由者，處五年以下
有期徒刑、拘役或三百元以下罰金。
因而致人於死者，處無期徒刑或七年以上有期徒刑，致重傷者，
處三年以上十年以下有期徒刑。
第一項之未遂犯罰之。
刑法第三百三十條
犯強盜罪而有第三百二十一條第一項各款情形之一者，處七年以
上有期徒刑。
前項之未遂犯罰之。
槍砲彈藥刀械管制條例第十五條
未經許可攜帶刀械而有下列情形之一者，處二年以下有期徒刑：
一  於夜間犯之者。
二  於車站、埠頭、航空站、公共場所或公眾得出入之場所犯之
    者。
三  結夥犯之者。
槍砲彈藥刀械管制條例第十四條
未經許可，製造、販賣或運輸刀械者，處三年以下有期徒刑，併
科新台幣一百萬元以下罰金。
意圖供自己或他人犯罪之用，而犯前項之罪者，處六月以上五年
以下有期徒刑，併科新台幣三百萬元以下罰金。
未經許可，持有或意圖販賣而陳列刀械者，處一年以下有期徒刑
、拘役或新台幣五十萬元以下罰金。
第一項及第二項之未遂犯罰之。


司法院資訊處製作；財團法人民間司法改革基金會備份。
